【裁判字號】    97,訴,1856
【裁判日期】    970613
【裁判案由】    毒品危害防制條例
【裁判全文】
臺灣板橋地方法院刑事判決              97年度訴字第1856號
公  訴  人  臺灣板橋地方法院檢察署檢察官
被      告  甲○○
                  （現另案於臺灣臺北監獄臺北分監執行中）
上列被告因違反毒品危害防制條例案件，經檢察官提起公訴（97
年度毒偵字第2864號），本院裁定改用簡式審判程序審理，判決
如下：
    主  文
甲○○施用第一級毒品，累犯，處有期徒刑玖月；扣案之葡萄糖
壹包、分裝杓壹支，均沒收。又施用第二級毒品，累犯，處有期
徒刑伍月。應執行有期徒刑壹年；扣案之葡萄糖壹包、分裝杓壹
支，均沒收。
    事  實
一、甲○○前於民國88年間因施用毒品案件，經本院裁定送觀察
    、勒戒後，認無繼續施用毒品之傾向，於89年1 月21日釋放
    出所，並由臺灣板橋地方法院檢察署檢察官於89年1 月22日
    以89年度毒偵字第299 號為不起訴處分確定。又於89年間，
    因施用毒品案件，經本院以89年度毒聲字第6031號裁定送勒
    戒處所觀察、勒戒後，認有繼續施用毒品之傾向，改裁定令
    入戒治處所施以強制戒治，並經檢察官提起公訴，嗣於90年
    11月14日強制戒治期滿，並經本院於90年2 月7 日以90年度
    易字第306 號判處有期徒刑6 月確定。再於同年間因竊盜罪
    ，經臺灣臺北地方法院於90年1 月11日以89年度易字第1000
    號判決處有期徒刑7 月，並經臺灣高等法院以90年度上易字
    第1078號駁回上訴確定。上開2 罪接續執行，於91年10月2
    日縮刑期滿執行完畢。又於92年間因施用毒品案件，經本院
    於93年4 月30日以93年度訴字第241 號各判處有期徒刑10月
    、8 月，應執行有期徒刑1 年4 月確定，於96年2 月16日假
    釋出獄，96年7 月23日假釋縮刑期滿，未執行之刑以已執行
    完畢論。又於96年間因施用毒品案件，經臺灣士林地方法院
    於96年10月31日以96年度訴字第687 號各判處有期徒刑10月
    、8 月，應執行有期徒刑1 年2 月，並經臺灣高等法院於97
    年3 月4 日以97年度上訴字第685 號判處上訴駁回確定。又
    於同年間因施用毒品案件，經本院於97年1 月10日以96年度
    訴字第3966號各判處有期徒刑11月、7 月，應執行有期徒刑
    1 年4 月確定。又於同年間因施用毒品案件，經本院於97年
    3 月17日以97年度訴字第303 號判處有期徒刑11月確定（上
    開5 罪，現執行中）。詎其猶不知悔改，又基於施用第1級
    毒品海洛因之犯意，於97年1 月26日某時，在臺北縣中和市
    ○○路148 號2 樓住處，以將海洛因用水、葡萄糖稀釋，再
    以針筒注射之方式，施用第1 級毒品海洛因乙次。另基於施
    用第2 級毒品甲基安非他命之犯意，於同日某時，在上址，
    以吸食器燒烤之方式，施用第2 級毒品甲基安非他命乙次。
    嗣於97年1 月27日19時40分許，在上址為警查獲，並扣得其
    所有，供施用第1 級毒品海洛因所用之葡萄糖1 包、分裝杓
    1 支，經警採集尿液送鑑驗結果呈嗎啡、甲基安非他命陽性
    反應，始知上情。
二、案經臺北縣政府警察局中和分局報請臺灣板橋地方法院檢察
    署檢察官偵查起訴。
    理  由
一、上揭事實業據被告甲○○於本院準備程序及審理中坦承不諱
    （見本院97年5 月28日準備程序及簡式審判筆錄），並有葡
    萄糖1 包、分裝杓1 支扣案可證（見臺灣板橋地方法院檢察
    署97年度毒偵字第2864號偵查卷第14頁），且被告為警查獲
    所採集之尿液經送檢驗結果確呈嗎啡、甲基安非他命陽性反
    應，此有臺灣檢驗科技股份有限公司濫用藥物尿液檢驗報告
    1 紙在卷可憑（見上開偵查卷第17頁），足徵被告之任意性
    自白與事實相符。又被告前於88年間因施用毒品案件，經本
    院裁定送觀察、勒戒後，認無繼續施用毒品之傾向，於89年
    1 月21日釋放出所，並由臺灣板橋地方法院檢察署檢察官於
    89年1 月22日以89年度毒偵字第299 號為不起訴處分確定。
    又於89年間，因施用毒品案件，經本院以89年度毒聲字第60
    31號裁定送勒戒處所觀察、勒戒後，認有繼續施用毒品之傾
    向，改裁定令入戒治處所施以強制戒治，並經檢察官提起公
    訴，嗣於90年11月14日強制戒治期滿，並經本院於90年2 月
    7 日以90年度易字第306 號判處有期徒刑6 月確定。再於同
    年間因竊盜罪，經臺灣臺北地方法院於90年1 月11日以89年
    度易字第1000號判決處有期徒刑7 月，並經臺灣高等法院以
    90年度上易字第1078號駁回上訴確定。上開2 罪接續執行，
    於91年10月2 日縮刑期滿執行完畢。又於92年間因施用毒品
    案件，經本院於93年4 月30日以93年度訴字第241 號各判處
    有期徒刑10月、8 月，應執行有期徒刑1 年4 月確定，於96
    年2 月16日假釋出獄，96年7 月23日假釋縮刑期滿，未執行
    之刑以已執行完畢論。又於96年間因施用毒品案件，經臺灣
    士林地方法院於96年10月31日以96年度訴字第687 號各判處
    有期徒刑10月、8 月，應執行有期徒刑1 年2 月，並經臺灣
    高等法院於97年3 月4 日以97年度上訴字第685 號判處上訴
    駁回確定。又於同年間因施用毒品案件，經本院於97年1 月
    10日以96年度訴字第3966號各判處有期徒刑11月、7 月，應
    執行有期徒刑1 年4 月確定。又於同年間因施用毒品案件，
    經本院於97年3 月17日以97年度訴字第303 號判處有期徒刑
    11月確定（上開5 罪，現執行中）等情，有臺灣高等法院被
    告前案紀錄表1 份在卷可憑。是本案事證明確，被告施用第
    1 級毒品及第2 級毒品之犯行均堪以認定，應予依法論處。
二、核被告甲○○所為，係犯毒品危害防制條例第10條第1 項之
    施用第1 級毒品罪及同條第2 項之施用第2 級毒品罪。被告
    持有第1 級毒品海洛因、第2 級毒品甲基安非他命，既意在
    供己施用，其持有之低度行為應為施用之高度行為所吸收，
    均不另論罪。被告所犯上開2 罪間，犯意各別，顯係另行起
    意，應予分論併罰。末查，被告有如事實欄所載之論罪科刑
    及執行情形，此有臺灣高等法院被告前案紀錄表1 份可查，
    其於有期徒刑執行完畢後，5 年內故意再犯本件有期徒刑以
    上之2 罪，為累犯，均應依法加重其刑。爰審酌被告之素行
    、犯罪之動機、目的、手段，施用第1 級毒品、第2 級毒品
    戕害自身健康及其犯後坦承犯行，態度良好等一切情狀，各
    量處如主文所示之刑，並定其應執行之刑，以資懲儆。
三、扣案之葡萄糖1 包、分裝杓1 支，為被告所有，且為供其施
    用第1 級毒品海洛因所用之物，業據被告於警詢中供承在卷
    ，應依刑法第38條第1 項第2 款之規定宣告沒收。
四、本件經檢察官提起公訴，被告於準備程序中就被訴事實為有
    罪之陳述，經法官告知簡式審判程序之旨，並聽取公訴人、
    被告之意見後，本院合議庭裁定由受命法官獨任進行簡式審
    判程序，併予敘明。
據上論斷，應依刑事訴訟法第273 條之1 第1 項、第299 條第1
項前段，毒品危害防制條例第10條，刑法第11條前段、第47條第
1 項、第51條第5 款、第38條第1 項第2 款，判決如主文。
本案經檢察官郭季青到庭執行職務。
中    華    民    國    97    年    6     月    13    日
                  刑事第十九庭  法  官  曾正耀
以上正本證明與原本無異
如不服本判決應於送達後10日內向本院提出上訴狀
                                書記官  陳淑怡
中    華    民    國    97    年    6     月    13    日
附論罪科刑依據之法條：
毒品危害防制條例第10條
施用第1級毒品者，處 6 月以上 5 年以下有期徒刑。
施用第2級毒品者，處3年以下有期徒刑。


司法院資訊處製作；財團法人民間司法改革基金會備份。
